<!DOCTYPE html PUBLIC "-//W3C//DTD XHTML 1.0 Transitional//EN" "http://www.w3.org/TR/xhtml1/DTD/xhtml1-transitional.dtd">
<html xmlns="http://www.w3.org/1999/xhtml">
<head>
	<meta http-equiv="Content-Type" content="text/html; charset=iso-8859-1" />
	<title>Ymmärrä suomea</title>
	<style type="text/css" media="all">@import "css/styles.css";</style>
	<script type="text/javascript" src="swfobject.js"></script>
</head>
<body class="font-medium">
	<div id="main-wrapper">
		<div id="topbar"></div>
		<div id="main-menu">
			<table cellspacing="0" cellpadding="0" border="0" class="add-links"><tr>
				<td class="item"><img class="raquo" src="i/raquo.gif" alt="" height="7" width="4" /><a href="/ymmarra/index.php?moduli=sanakirja">Sanakirja</a></td>
				<td class="item"><img class="raquo" src="i/raquo.gif" alt="" height="7" width="4" /><a href="/ymmarra/index.php?moduli=verbit">Verbiluettelo</a></td>
				<td class="item"><img class="raquo" src="i/raquo.gif" alt="" height="7" width="4" /><a href="/ymmarra/index.php?moduli=kielioppi">Kielioppi</a></td>
			</tr></table>
			<table cellspacing="0" cellpadding="0" border="0"><tr>
				<td class="item"><img class="raquo" src="i/raquo.gif" alt="" height="7" width="4" /><a href="/ymmarra/index.php">Etusivu</a></td>
				<td class="item"><img class="raquo" src="i/raquo.gif" alt="" height="7" width="4" /><a href="/ymmarra/index.php?moduli=tekstit">Lukutekstit</a></td>
			</tr></table>
		</div>
		<div id="content">
			<table cellspacing="0" cellpadding="0" border="0" id="content-wrapper"><tr>
				<td>
					<div id="left-menu">
												<div class="header-verb"><span>Verbit</span></div>
						<div class="menu">
								<div class="init"><a href="/ymmarra/index.php?moduli=verbit&kirjain=a">A</a></div>
								<div class="init"><a href="/ymmarra/index.php?moduli=verbit&kirjain=e">E</a></div>
								<div class="init"><a href="/ymmarra/index.php?moduli=verbit&kirjain=h">H</a></div>
								<div class="init"><a href="/ymmarra/index.php?moduli=verbit&kirjain=i">I</a></div>
								<div class="init"><a href="/ymmarra/index.php?moduli=verbit&kirjain=j">J</a></div>
								<div class="init"><a href="/ymmarra/index.php?moduli=verbit&kirjain=k">K</a></div>
								<div class="init"><a href="/ymmarra/index.php?moduli=verbit&kirjain=l">L</a></div>
								<div class="init"><a href="/ymmarra/index.php?moduli=verbit&kirjain=m">M</a></div>
								<div class="init"><a href="/ymmarra/index.php?moduli=verbit&kirjain=n">N</a></div>
								<div class="init"><a href="/ymmarra/index.php?moduli=verbit&kirjain=o">O</a></div>
								<div class="init"><a href="/ymmarra/index.php?moduli=verbit&kirjain=p">P</a></div>
								<div class="init"><a href="/ymmarra/index.php?moduli=verbit&kirjain=r">R</a></div>
								<div class="init"><a href="/ymmarra/index.php?moduli=verbit&kirjain=s">S</a></div>
								<div class="init"><a href="/ymmarra/index.php?moduli=verbit&kirjain=t">T</a></div>
								<div class="init"><a href="/ymmarra/index.php?moduli=verbit&kirjain=u">U</a></div>
								<div class="init"><a href="/ymmarra/index.php?moduli=verbit&kirjain=v">V</a></div>
								<div class="init"><a href="/ymmarra/index.php?moduli=verbit&kirjain=y">Y</a></div>
								<div class="init"><a href="/ymmarra/index.php?moduli=verbit&kirjain=Ä">Ä</a></div>
						</div>					</div>
				</td>
				<td>
					<div id="main-content">
						<div id="path">
							<a href=".">Etusivu</a> &gt; <a href="/ymmarra/index.php?moduli=verbit&kirjain=T">T</a>						</div>
													<h1>TUOMITA</h1>
						<table cellspacing="0" cellpadding="0" border="0">
							<tr>
								<td colspan="2" style="padding-bottom:10px;"><strong>Aktiivin indikatiivi</strong></td>
							</tr>
							<tr>
								<td><pre>PREESENS                   
minä      tuomitsen        
sinä      tuomitset        
hän       tuomitsee        
me        tuomitsemme      
te        tuomitsette      
he        tuomitsevat      

PASSIIVI
          tuomitaan        

IMPERFEKTI                 
         tuomitsin         
         tuomitsit         
         tuomitsi          
         tuomitsimme       
         tuomitsitte       
         tuomitsivat       

PASSIIVI
         tuomittiin        

PERFEKTI
olen     tuominnut         
olet     tuominnut         
on       tuominnut         
olemme   tuominneet        
olette   tuominneet        
ovat     tuominneet        

PASSIIVI
on       tuomittu          

PLUSKVAMPERFEKTI
olin     tuominnut         
olit     tuominnut         
oli      tuominnut         
olimme   tuominneet        
olitte   tuominneet        
olivat   tuominneet        

PASSIIVI
oli      tuomittu          
</pre></td>
								<td>&nbsp;&nbsp;&nbsp;</td>
								<td><pre>       KIELTOMUOTO
       en        tuomitse
       et        tuomitse
       ei        tuomitse
       emme      tuomitse
       ette      tuomitse
       eivät     tuomitse


       ei        tuomita

   
       en        tuominnut
       et        tuominnut
       ei        tuominnut
       emme      tuominneet
       ette      tuominneet
       eivät     tuominneet


       ei        tuomittu


     en      ole tuominnut
     et      ole tuominnut
     ei      ole tuominnut
     emme    ole tuominneet
     ette    ole tuominneet
     eivät   ole tuominneet


     ei      ole tuomittu


     en    ollut  tuominnut
     et    ollut  tuominnut
     ei    ollut  tuominnut
     emme  olleet tuominneet
     ette  olleet tuominneet
     eivät olleet tuominneet


     ei    ollut  tuomittu
</pre></td>
							</tr>
						</table>
						<table cellspacing="0" cellpadding="0" border="0">
							<tr>
								<td colspan="2" style="padding-bottom:10px;"><strong>Aktiivin konditionaali</strong></td>
							</tr>
							<tr>
								<td><pre>PREESENS
minä     tuomitsisin       
sinä     tuomitsisit       
hän      tuomitsisi        
me       tuomitsisimme     
te       tuomitsisitte     
he       tuomitsisivat     

PASSIIVI
         tuomittaisiin     

PERFEKTI
olisin   tuominnut         
olisit   tuominnut         
olisi    tuominnut         
olisimme tuominneet        
olisitte tuominneet        
olisivat tuominneet        

PASSIIVI
olisi    tuomittu          
</pre></td>
								<td>&nbsp;&nbsp;&nbsp;</td>
								<td><pre> 
      en          tuomitsisi
      et          tuomitsisi
      ei          tuomitsisi
      emme        tuomitsisi
      ette        tuomitsisi
      eivät       tuomitsisi


      ei          tuomittaisi


     en olisi    tuominnut
     et olisi    tuominnut
     ei olisi    tuominnut
     emme olisi  tuominneet
     ette olisi  tuominneet
     eivät olisi tuominneet


     ei olisi    tuomittu
</pre></td>
							</tr>
						</table>
						<table cellspacing="0" cellpadding="0" border="0">
							<tr>
								<td colspan="2" style="padding-bottom:10px;"><strong>Aktiivin potentiaali</strong></td>
							</tr>
							<tr>
								<td><pre>PREESENS
minä     tuominnen         
sinä     tuominnet         
hän      tuominnee         
me       tuominnemme       
te       tuominnette       
he       tuominnevat       

PASSIIVI
         tuomittaneen      

PERFEKTI
lienen   tuominnut         
lienet   tuominnut         
lienee   tuominnut         
lienemme tuominneet        
lienette tuominneet        
lienevät tuominneet        

PASSIIVI
lienee   tuomittu          
</pre></td>
								<td>&nbsp;&nbsp;&nbsp;</td>
								<td><pre> 
     en          tuominne
     et          tuominne
     ei          tuominne
     emme        tuominne
     ette        tuominne
     eivät       tuominne


     ei          tuomittane


     en    liene tuominnut
     et    liene tuominnut
     ei    liene tuominnut
     emme  liene tuominneet 
     ette  liene tuominneet
     eivät liene tuominneet


     ei    liene tuomittu
</pre></td>
							</tr>
						</table>
						<table cellspacing="0" cellpadding="0" border="0">
							<tr>
								<td colspan="2" style="padding-bottom:10px;"><strong>Aktiivin imperatiivi</strong></td>
							</tr>
							<tr>
								<td><pre>PREESENS

(sinä)   tuomitse          
(hän)    tuomitkoon        
(me)     tuomitkaamme      
(te)     tuomitkaa         
(he)     tuomitkoot        

PASSIIVI
         tuomittakoon      

PERFEKTI

ole      tuominnut         
olkoon   tuominnut         
olkaamme tuominneet        
olkaa    tuominneet        
olkoot   tuominneet        

PASSIIVI

olkoon   tuomittu          
</pre></td>
								<td>&nbsp;&nbsp;&nbsp;</td>
								<td><pre> 

     älä         tuomitse  
     älköön      tuomitko
     älkäämme    tuomitko
     älkää       tuomitko
     älkööt      tuomitko


     älköön      tuomittako



     älä ole       tuominnut
     älköön olko   tuominnut
     älkäämme olko tuominneet
     älkää olko    tuominneet
     älkööt olko   tuominneet



     älköön olko   tuomittu
</pre></td>
							</tr>
						</table>
						<table cellspacing="0" cellpadding="0" border="0">
							<tr>
								<td colspan="2" style="padding-bottom:10px;"><strong>Verbin nominaalimuodot</strong></td>
							</tr>
							<tr>
								<td><pre>I INFINITIIVI              

Lyhyempi muoto:            
         tuomita           

Pitempi muoto:             
         tuomitakseni      
         tuomitaksesi
         tuomitakseen
         tuomitaksemme
         tuomitaksenne
         tuomitakseen

III  INFINITIIVI           

inessiivi    tuomitsemassa 
elatiivi     tuomitsemasta 
illatiivi    tuomitsemaan  
adessiivi    tuomitsemalla
abessiivi    tuomitsematta 
instruktiivi tuomitseman   
                           
Passiivi
instruktiivi tuomittaman   
                           
                           
</pre></td>
								<td>&nbsp;&nbsp;&nbsp;</td>
								<td><pre> II INFINITIIVI

 inessiivi    tuomitessa
 instruktiivi tuomiten

       Passiivi
       inessiivi    tuomittaessa






       IV INFINITIIVI

       nominatiivi  tuomitseminen
       partitiivi   tuomitsemista
     

       I PARTISIIPPI
       aktiivi      tuomitseva
       passiivi     tuomittava

       II PARTISIIPPI
       aktiivi      tuominnut
       passiivi     tuomittu
</pre></td>
							</tr>
						</table>

					</div>
				</td>
			</tr></table>		</div>
		<div id="footer"><a href="http://www.oph.fi/"><img src="i/oph_logo_ymmarrasuomea.gif" width="157" height="35" alt="OPH" /></a></div>
	</div>
</body>
</html>
